【裁判字號】    99,交聲,1486
【裁判日期】    991008
【裁判案由】    違反道路交通管理處罰條例聲明異議
【裁判全文】
臺灣臺北地方法院交通事件裁定        99年度交聲字第1486號
原處分機關  臺北市交通事件裁決所
異  議  人
即受處分人  甲○○
上列異議人即受處分人因違反道路交通管理處罰條例案件，對於
臺北市交通事件裁決所中華民國99年9 月6 日所為之處分（原處
分案號：北市裁罰字第裁22-ZIB164604號、第22-ZIB166938號裁
決書）聲明異議，本院裁定如下：
    主  文
異議均駁回。
    理  由
一、按汽車行駛高速公路及快速公路，應依速限標誌指示，高速
    公路及快速公路交通管制規則第5 條第1 項前段定有明文。
    又按汽車行駛於高速公路、快速公路或設站管制之道路，不
    遵使用限制、禁止、行車管制及管理事項之管制規則而有行
    車速度超過規定之最高速限或低於規定之最低速限者，處汽
    車駕駛人新臺幣（下同）3,000 元以上6,000 元以下罰鍰，
    並予記違規點數1 點，道路交通管理處罰條例第33條第1 項
    第1 款、第63條第1 項第1 款亦分別定有明文。
二、本件異議人即受處分人甲○○駕駛車牌號碼1186-DJ 號自用
    小客車，分別於民國99年3 月27日上午10時48分許及同年4
    月17日上午10時40分許，分別行經國道3 號高速公路南向31
    .1公里、31公里處，因行車速度均超過該路段規定之最高速
    限即每小時90公里，為內政部警政署國道公路警察局第九警
    察隊木柵分隊員警以電腦雷射測速儀器採證，分別測得時速
    為107 公里、超速17公里；行速為110 公里、超速20公里，
    並先後依違反道路交通管理處罰條例第33條第1 項第1 款規
    定，分別逕行掣單舉發，嗣異議人即受處分人於原處分機關
    同意延後應到案期限前提出申訴，經原處分機關函請舉發單
    位調查結果，仍認為異議人即受處分人之上開兩次違規行為
    均屬實，原處分機關遂依道路交通管理處罰條例第33條第1
    項第1 款、第63條第1 項第1 款（裁決書均漏引第1 款）之
    規定，於99年9 月6 日，分別裁處受處分人罰鍰3,000 元、
    3,500 元，並共記違規點數2 點。
三、聲明異議意旨略以：依舉發通知單第ZIB164604 號單檢附之
    舉發照片所示，本車右側另有一部車輛車牌號碼清晰可辨，
    則該舉發照片是否可為本件舉發之佐證？又警方舉發地點應
    為南下30.7公里處，但舉發通知單上卻載明南下31.1公里處
    ，恐涉及偽造文書，且若警方舉發地點為南下30.7公里處，
    則距該路段之警示牌（設在近29公里處）未達300 公尺之法
    定標示距離，顯違反道路交通管理處罰條例第7 條之2 第3
    項規定，爰請求撤銷原處分等語。
四、經查：
（一）本案異議人即受處分人駕駛上開車號自小客車，於前揭時
      、地之行車速度達時速107 、110 公里，違反該處最高速
      限時速90公里之規定，並經雷射測速儀器拍照採證，為國
      道公路警察局第九警察隊木柵分隊員警舉發之事實，有內
      政部警政署國道公路警察局舉發違反道路交通管理事件通
      知單2 紙，及違規採證照片2 幀附卷可稽，而本案舉發所
      使用之雷射測速儀器（器號UX015185）業經經濟部標準檢
      驗局於98年8 月10日檢定合格（有效期限至99年8 月31日
      ），其合法性及適用性均符合檢驗及使用規範，且該雷射
      測速儀器，係以雷射光束（不可見光）直接瞄準行進中之
      車輛進行偵測，雷射光是屬於互相平行不易擴散之光束，
      雖有其他車輛當時同行於該路段，但儀器無法同時取得1
      台以上車輛之行駛速率，為「單點單台」之測速方式，儀
      器偵測之數據係以光速回傳，測速時間僅需0.3 秒，在無
      遮蔽之情況下，偵測不受其他車輛行進之影響，故無偵測
      錯誤之可能，此亦有內政部警政署國道公路警察局第九警
      察隊99年7 月30日公警九交字第0990971249號函暨檢附之
      經濟部標準檢驗局98年8 月10日雷射測速儀檢定合格證書
      各1 份在卷可佐，是該雷射測速儀器之準確度應屬可信，
      足以排除同時偵測到兩部車或對單車偵測時受其他車輛影
      響之情形。從而，經該雷達測速儀器拍攝採證之照片，應
      屬正確而堪為本案舉發之佐證，亦堪認異議人即受處分人
      確有本案行車違規超速之行為。
（二）按對於前項第9 款之違規行為（行車速度超過規定之最高
      速限或低於規定之最低速限），採用固定或非固定式科學
      儀器取得證據資料證明者，於一般道路須至少於100 公尺
      ，於高速公路、快速公路須至少於300 公尺前，明顯標示
      之，道路交通管理處罰條例第7 條之2 第3 項定有明文。
      而依第ZIB164604 號舉發通知單所檢附之採證照片顯示，
      異議人即受處分人駕駛之違規車輛經舉發單位取攝行車速
      率當時距離採證儀器120.3 公尺，而採證違規地點係在31
      公里100 公尺處，依此推算，異議人即受處分人違規車輛
      之位置應在30公里879.7 公尺處；另依第ZIB166938 號舉
      發通知單所檢附之採證照片顯示，異議人即受處分人駕駛
      之違規車輛經舉發單位取攝行車速率當時距離採證儀器10
      0.4 公尺，而採證違規地點係在31公里100 公尺處，依此
      推算，異議人即受處分人違規車輛之位置應在30公里899.
      6 公尺處，而本案「前有測速照相」之告示牌係設置在30
      公里500 公尺處乙節，有內政部警政署國道公路警察局第
      九警察隊99年8 月18日公警九交字第0990971354號函附卷
      可參，是上開2 件舉發，該處警告標誌之設置，距離受處
      分人之違規車輛已達300 公尺以上，是異議人即受處分人
      所辯稱未達300 公尺之法定距離云云，顯與事實有違。此
      外，受處分人雖另辯稱：舉發通知單上所載之舉發地點與
      真正之違規地點不符云云，惟查本案舉發地點均為國道3
      號南下31.1公里處，有上開舉發通知單2 紙附卷可憑，異
      議人即受處分人雖辯稱實際舉發地點為南下30.7公里處云
      云，並提出其所自行拍攝之照片2 張為佐，惟經本院將上
      開異議人即受處分人所提出之照片2 張與舉發照片相互核
      對後，結果發現應僅係照片之拍照角度不同，始造成異議
      人對舉發地點有不同之解讀，且前開異議人所提出照片之
      拍攝地點是否與員警之舉發照片之拍攝位置、角度，完全
      相同，亦屬有疑，即上開兩張異議人即受處分人自行提出
      之照片，均尚不足作為認定原舉發地點有誤之依據，是異
      議人即受處分人所為之上揭辯詞，尚難採信。
五、綜上所述，本件異議人即受處分人所有車牌號碼1186-DJ 號
    自用一般小客車，確有於前揭時、地，行車速度均超過該處
    規定之最高速限時速90公里之兩次違規行為。從而，原處分
    機關依道路交通管理處罰條例第33條第1 項第1 款、第63條
    第1 項第1 款（裁決書均漏引第1 款）之規定，分別裁處異
    議人即受處分人罰鍰3,000 元、3,500 元，並共記違規點數
    2 點，核無違誤。故本件異議為無理由，應予駁回。
六、據上論斷，應依道路交通案件處理辦法第19條，裁定如主文
    。
中    華    民    國    99    年    10    月     8    日
                        交通法庭法  官   葉力旗
以上正本證明與原本無異
如不服本裁定應於送達後5日內向本院提出抗告狀
                                書記官   林碧華
中    華    民    國    99    年    10    月     8    日

司法院資訊處製作；財團法人民間司法改革基金會備份。
